【裁判字號】    98,聲,143
【裁判日期】    981231
【裁判案由】    選任臨時管理人
【裁判全文】
臺灣基隆地方法院民事裁定               98年度聲字第143號
聲  請  人  兆豐國際商業銀行股份有限公司基隆分公司
法定代理人  甲○○
上列聲請人聲請選任佳錄科技股份有限公司臨時管理人事件，本
院裁定如下：
    主      文
選任乙○○（男，身分證統一編號：Ｚ000000000號，送達處所：
新竹市○區○村○路12之2號）為佳錄科技股份有限公司之臨時
管理人。
程序費用新臺幣壹仟元由聲請人負擔。
    理      由
一、按董事會不為或不能行使職權，致公司有受損害之虞時，法
    院因利害關係人或檢察官之聲請，得選任一人以上之臨時管
    理人，代行董事長及董事會之職權，公司法第208 條之1第1
    項前段定有明文。
二、本件聲請意旨略以：聲請人與佳錄科技股份有限公司（簡稱
    佳錄公司）清償票款強制執行事件，業經臺灣桃園地方法院
    民事執行處受理在案，茲因聲請人於98年12月23日接獲臺灣
    桃園地方法院民事執行處通知補正佳錄公司是否選任新董事
    ，若無，則依法選任臨時管理人。查佳錄公司並未於98年3
    月31日前完成董事、監察人之變更登記，逾期董事、監察人
    職務當然解任，且佳錄公司迄今亦無選任新董事，爰以利害
    關係人之身分，聲請為佳錄公司選任臨時管理人等語。
三、經查，聲請人主張與佳錄公司清償票款強制執行事件，經臺
    灣桃園地方法院民事執行處受理在案乙情，業據提出98年12
    月17日桃院永97司執蘭字第30119號臺灣桃園地方法院民事
    執行處通知、本院94年度執字第3627號債權憑證等為憑；且
    佳錄公司董監事任期已於95年8月26日屆滿，經經濟部限令
    於98年3月31日前完成改選，卻未依限完成，致原任董監事
    已自98年4月1日依法當然解任之事實，業據聲請人提出佳錄
    公司之股份有限公司變更登記表、經濟部商業司公司資料查
    詢等影本為證，堪認佳錄公司之董事會已因全體董監事當然
    解任而不能行使職權屬實，是聲請人確為本件之利害關係人
    ，佳錄公司確有選任臨時管理人之必要。本院考量佳錄公司
    之前任董事長乙○○對公司營運及事務較為熟悉，且其投資
    股權最多，現亦為公司之經理人，認應以選任前任董事長乙
    ○○為佳錄公司之臨時管理人為適當，爰裁定選任乙○○為
    佳錄公司之臨時管理人。
四、依非訟事件法第183條、第64條第1項、第21條第1項前段，
    裁定如主文。
中    華    民    國    98    年    12    月    31    日

                  民事庭法  官  林玉珮
以上正本係照原本作成。
如對本裁定抗告，應於本裁定送達後10日內，向本院提出抗告狀
，並繳納抗告費新臺幣1000元，抗告於本院合議庭。
中    華    民    國    98    年    12    月    31    日
                        書記官  洪福基

司法院資訊處製作；財團法人民間司法改革基金會備份。
